宣示判決筆錄
原      告  旺旺友聯產物保險股份有限公司

法定代理人  劉自明  
訴訟代理人  陳冠雲  
            凃福仁  
            林語彤  
被      告  王春富  


上列當事人間111年度中小字第1350號請求侵權行為損害賠償（
交通）事件，於中華民國111年5月4日上午10時10分整在臺灣臺
中地方法院臺中簡易庭宣示判決，出席職員如下：
    法      官  林筱涵
    書  記  官  張峻偉
朗讀案由。
法官朗讀主文宣示判決如下：
    主      文
被告應給付原告新臺幣陸萬零捌佰玖拾伍元，及自民國一一○年
九月二十一日起至清償日止，按週年利率百分之五計算之利息。
原告其餘之訴駁回。
訴訟費用新臺幣玖佰柒拾肆元由被告負擔，餘新臺幣貳拾陸元由
原告負擔。
本判決原告勝訴部分得假執行。
    事實及理由之要領
一、原告主張：被告於民國109年9月2日15時35分許，無照駕駛
    原告所承保之車牌號碼00-0000號自用小客貨車（下稱系爭
    車輛），行經臺中市東區十甲路與十勇街口時，因迴轉未讓
    直行車先行，碰撞訴外人石婉君所騎駛之車牌號碼000-000
    號普通重型機車，致石婉君受有右側開放性髕骨之骨折、右
    側股骨幹閉鎖性骨折、右側股骨頸閉鎖性骨折、顱內出血等
    傷害，業經原告依強制汽車責任保險法之規定賠付石婉君新
    臺幣（下同）23,910元（含住院膳食費1,620元、輔助器材
    費用20,000元、部分負擔、掛號費及診斷證明書費2,290元
    ）、就醫交通費用2,605元、看護費用36,000元，合計62,51
    5元。又被告無照駕駛系爭車輛，顯已違反道路交通管理處
    罰條例第21條第1項第1款規定，依強制汽車責任保險法第29
    條第1項第5款規定，原告於給付保險金後，得代位行使請求
    權人石婉君對被告之請求權。為此，爰依保險代位及侵權行
    為之法律關係，提起本件訴訟，並聲明：被告應給付原告62
    ,515元，及自起訴狀繕本送達翌日起至清償日止，按週年利
    率百分之5計算之利息。
二、上開原告主張之事實，業據其提出道路交通事故當事人登記
    聯單、初步分析研判表【記載被告有迴轉未讓直行車先行、
    發生交通事故後，人車駛離及無照駕駛之肇事原因、石婉君
    尚未發現肇事因素】、診斷證明書、理賠計算書、強制險醫
    療給付費用彙整表為證，並經本院向臺中市政府警察局第三
    分局調取本件交通事故之道路交通事故現場圖、調查報告表
    、調查筆錄、現場照片、初步分析研判表、刑事案件陳報單
    、職務報告、行車紀錄器畫面擷取照片、光碟、補充資料表
    核閱無誤。被告已於相當時期受合法之通知，而於言詞辯論
    期日不到場，亦未提出準備書狀爭執，依民事訴訟法第436
    條之23準用第436條第2項適用第280條第3項、第1項之規定
    ，視同自認，堪信原告所陳上情為真正。
三、按因故意或過失，不法侵害他人之權利者，負損害賠償責任
    ；汽車、機車或其他非依軌道行駛之動力車輛，在使用中加
    損害於他人者，駕駛人應賠償因此所生之損害。但於防止損
    害之發生，已盡相當之注意者，不在此限；不法侵害他人之
    身體或健康者，對於被害人因此喪失或減少勞動能力或增加
    生活上之需要時，應負損害賠償責任，民法第184條第1項前
    段、第191條之2、第193條第1項分別定有明文。次按被保險
    人有下列情事之一，致被保險汽車發生汽車交通事故者，保
    險人仍應依本法規定負保險給付之責。但得在給付金額範圍
    內，代位行使請求權人對被保險人之請求權…五、違反道路
    交通管理處罰條例第21條或第21條之1而駕車；又汽車駕駛
    人，有下列情形之1者，處六千元以上一萬二千元以下罰鍰
    ，並當場禁止其駕駛：一、未領有駕駛執照駕駛小型車或機
    車，強制汽車責任保險法第29條第1項第5款及道路交通管理
    處罰條例第21條第1項第1款亦分別規定甚明。本件被告未領
    有駕駛執照，竟於前揭時、地駕駛系爭車輛，嗣因迴轉未讓
    直行車先行，致石婉君受傷，對石婉君所受損害自應負過失
    侵權行為損害賠償之責。而石婉君因本件車禍受傷分別支出
    住院膳食費1,620元、輔助器材費用20,000元、部分負擔、
    掛號費及診斷證明書費2,290元、就醫交通費用2,605元、看
    護費用36,000元，其中除住院膳食費1,620元屬石婉君日常
    生活之開銷，不應由被告負賠償責任外，其餘支出均係為治
    療石婉君之身體及回復健康所必要之費用，應由被告負賠償
    之責，原告既已依強制汽車責任保險法賠付石婉君此部分之
    費用合計60,895元，則原告依上開規定代位石婉君，請求被
    告賠償原告60,895元，應屬有據。
四、從而，原告依保險代位及侵權行為之法律關係，請求被告給
    付原告60,895元，及自起訴狀繕本送達翌日即110年9月21日
    起（見本院卷第155頁送達證書）至清償日止，按週年利率
    百分之5計算之遲延利息，為有理由，應予准許；逾此範圍
    之請求，則屬無據，應予駁回。
五、訴訟費用負擔及假執行宣告之依據：民事訴訟法第79條、第
    436條之19第1項、第436條之20。
　
民事訴訟法第436條之24第2項：
對於本判決之上訴，非以違背法令為理由，不得為之。
如對本判決上訴，須於判決送達後20日內向本院提出上訴狀，並
須表明原判決所違背之法令及其具體內容與依訴訟資料可認為原
判決有違背法令之具體事實之上訴理由（均須按他造當事人之人
數附繕本）。
中　　華　　民　　國　　111 　年　　5 　　月　　4 　　日
                  臺灣臺中地方法院臺中簡易庭
                                  法  官  林筱涵
                                  書記官  張峻偉
以上正本證明與原本無異。
中　　華　　民　　國　　111 　年　　5 　　月　　4 　　日
                                  書記官  張峻偉